【裁判字號】    98,審訴,4530
【裁判日期】    981216
【裁判案由】    毒品危害防制條例
【裁判全文】
臺灣高雄地方法院刑事判決            98年度審訴字第4530號
公  訴  人  臺灣高雄地方法院檢察署檢察官
被      告  甲○○
上列被告因毒品危害防制條例案件，經檢察官提起公訴（98年度
毒偵字第6032號），被告就被訴事實為有罪之陳述，經告知簡式
審判程序之旨，並聽取被告與公訴人之意見後，本院合議庭裁定
由受命法官獨任進行簡式審判程序，本院判決如下：
    主  文
甲○○施用第一級毒品，累犯，處有期徒刑拾月。
    事  實
一、甲○○前於民國87年間，因施用毒品案件，經本院裁定送觀
    察、勒戒，認有繼續施用毒品傾向，再裁定令入戒治處所施
    以強制戒治、停止戒治、撤銷停止戒治，而於89年2 月27日
    強制戒治執行完畢釋放，由臺灣高雄地方法院檢察署檢察官
    以90年度戒毒偵字第633 號不起訴處分確定。又於91年間，
    因施用毒品案件，經本院以92年度訴字第697 號判處有期徒
    刑8 月確定，於93年6 月16日執行完畢。又於94年間，因施
    用毒品案件，經本院以94年度訴字第3017號判處有期徒刑8
    月確定，並於95年6 月27日執行完畢。詎甲○○仍不知悔改
    ，竟基於施用第一、二級毒品之犯意，於98年8 月6 日上午
    10時許，在其位於高雄縣美濃鎮○○里○○路282 之15號住
    處，以將第一級毒品海洛因及第二級毒品甲基安非他命一同
    置入注射針筒內，摻水稀釋後，注射靜脈血管之方式，同時
    施用第一級毒品海洛因及第二級毒品甲基安非他命1 次。嗣
    於98年8 月8 日，因另案通緝，為警查獲，經徵得其同意採
    尿送驗結果呈嗎啡、可待因、安非他命、甲基安非他命陽性
    反應，始獲上情。
二、案經高雄縣政府警察局旗山分局報告臺灣高雄地方法院檢察
    署檢察官偵查起訴。
    理  由
一、本件被告甲○○所犯係死刑、無期徒刑、最輕本刑為3 年以
    上有期徒刑以外之罪，其於準備程序中就被訴事實為有罪之
    陳述，經本院告知簡式審判程序之旨，並聽取公訴人及被告
    意見後，合議庭裁定由受命法官獨任進行簡式審判程序，合
    先敘明。
二、訊據被告對於上揭時、地，同時施用第一級毒品海洛因及第
    二級毒品甲基安非他命之事實，供承不諱，而被告為警查獲
    所採之尿液檢體，經送台灣檢驗科技股份有限公司，以酵素
    免疫分析法及氣相層析質譜儀法方法檢驗結果，呈嗎啡、可
    待因、安非他命、甲基安非他命陽性反應，此有該公司98年
    年8 月26日濫用藥物尿液檢驗報告暨高雄縣政府警察局旗山
    分局毒品危害防制條例案件嫌犯代號與真實姓名對照表（代
    號：177 ）各1 份附卷可稽，是被告施用第一、二級毒品之
    犯行，堪以認定，應予依法論科。
三、核被告所為，係犯毒品危害防制條例第10條第1 項之施用第
    一級毒品罪、同條例第2 項之施用第二級毒品罪。被告持有
    第一、二級毒品後進而施用，其持有之低度行為均應為施用
    之高度行為所吸收，故均不另論其持有毒品罪。被告陳稱其
    於98年8 月6 日，係以針筒注射之方式，同時施用第一級毒
    品海洛因及第二級毒品甲基安非他命等語，因參照行政院衛
    生署管制藥品管理局93年2 月9 日管宣字第0930001092號函
    ，第二級毒品甲基安非他命可以口服、鼻吸、煙吸或注射等
    方式施用，而客觀上亦無任何證據顯示被告係以針筒注射以
    外之方法，施用第二級毒品甲基安非他命，基於「罪疑有利
    被告原則」（in dubio pro reo），本院因此認為被告於98
    年8 月6 日，係以針筒注射之方式，同時施用第一、二級毒
    品，而一行為觸犯毒品危害防制條例第10條第1 項及同條例
    第10條第2 項之罪，為想像競合犯，應從一重毒品危害防制
    條例第10條第1 項之施用第一級毒品罪處斷。被告前因施用
    毒品案件，經法院判處有期徒刑8 月確定，並於95年6 月27
    日執行完畢，有臺灣高等法院被告前案紀錄表1 份附卷可參
    ，是被告於有期徒刑執行完畢後，5 年內故意再犯本件有期
    徒刑以上之罪，為累犯，應依刑法第47條第1 項規定，加重
    其刑。本院審酌被告前因施用毒品案件，經勒戒、觀察及強
    制戒治程序，由檢察官不起訴處分，再先後2 次因施用毒品
    案件經法院分別判處有期徒刑8 月確定，並於93年6 月16日
    、95年6 月27日執行完畢後，仍不知悛悔，再次施用毒品自
    戕其身，顯然缺乏戒絕毒品之決心，惟念及被告坦承施用第
    一、二級毒品之事實，且其行為尚未害及他人，並斟酌被告
    之犯罪動機、手段，以及被告之智識程度等一切情狀，認檢
    察官具體求刑有期徒刑1 年，尚屬過重，爰量處如主文所示
    之刑，以資懲儆。
據上論斷，應依刑事訴訟法第273 條之1 第1 項、第299 條第1
項前段，毒品危害防制條例第10條第1 項、第2 項，刑法第11條
前段、第55條、第47條第1 項，判決如主文。
本案經檢察官杜妍慧到庭執行職務。
中    華    民    國    98    年    12    月    16    日
                  刑事第十庭  法  官  高增泓
以上正本證明與原本無異。
如不服本判決，應於收受送達後10日內向本院提出上訴書狀。
中    華    民    國    98    年    12    月    16    日
                              書記官  王淑娟
附錄本判決論罪科刑法條全文：
毒品危害防制條例第10條
施用第一級毒品者，處6月以上5年以下有期徒刑。
施用第二級毒品者，處3年以下有期徒刑。


司法院資訊處製作；財團法人民間司法改革基金會備份。
